【裁判字號】    99,重訴,458
【裁判日期】    991105
【裁判案由】    清償債務
【裁判全文】
臺灣臺中地方法院民事裁定  99年度重訴字第458號
原      告  乙○○○○○○ ○.
法定代理人  甲○○○○○ ○ .
訴訟代理人  劉宗欣律師
複代理人    賴建宏律師
訴訟代理人  黃麗蓉律師
被      告  慶通投資股份有限公司
法定代理人  丁○○
訴訟代理人  顏維助律師
            劉佳怡律師
被      告  丙○○
訴訟代理人  賴見強律師
上列當事人間請求清償借款事件，被告聲請命原告供訴訟費用之
擔保，本院裁定如下：
    主    文
原告應於本裁定送達後七日內，為被告供訴訟費用擔保金新台幣
肆佰壹拾貳萬陸仟伍佰伍拾貳元。
聲請程序費用由原告負擔。
    理    由
一、按原告於中華民國無住所、事務所及營業所者，法院應依被
    告聲請，以裁定命原告供訴訟費用之擔保，並應於裁定中定
    擔保額及供擔保之期間，所定擔保額，以被告於各審應支出
    之費用總額為準，民事訴訟法第96條第1項、第99條，分別
    定有明文。所謂被告於各審應支出之費用總額，係指法院預
    計被告於本案第一審至第三審訴訟程序中，可能支出各項訴
    訟費用之總額而言。又依民事訴訟法第466條之1、之3規定
    ，對於第二審判決上訴，上訴人應委任律師為訴訟代理人，
    第三審律師之酬金，為訴訟費用之一部，並應限定其最高額
    ，其酬金支給標準，由最高法院擬訂報司法院核定之。而依
    法院選任律師及第三審律師酬金核定支給標準第3條規定：
    法院裁定律師酬金，應斟酌案情之繁簡、訴訟之結果及律師
    之勤惰，於民事財產權之訴訟，於訴訟標的金額或價額3%以
    下。但最高不得逾新臺幣（下同）50萬元。另同標準第5條
    規定：律師酬金，不論選任或委任律師人數，均按件數計算
    。是第二審及第三審之裁判費及第三審律師之酬金，均應屬
    上開定擔保額之範疇，殆無疑義。
二、本件原告於起訴中已自承其為美商公司，在我國境內並無住
    所、事務所及營業所，揆諸上開規定，原告起訴請求清償借
    款事件，被告聲請命原告供訴訟費用之擔保，即無不合。經
    查，本件訴訟標的金額為160,620,502元，第二審及第三審
    之裁判費各為新台幣（下同）2,038,276元；至第三審律師
    之酬金，原告主張第三審為書面審，一般律師費用為4-6萬
    元，而被告則主張本件訴訟為涉外事件，預計律師費用至少
    100萬元等語。本院審酌本件為清償借款事件，案情尚非複
    雜，訴訟標的金額為160,620,502元等情，認為應以50,000
    為計算標準。綜上，原告應供訴訟費用之擔保合計為
    4,126,552元（計算式：2,038,276＋2,038,276＋50,000＝
    4,126,552 ）。
三、依民事訴訟法第95條、第78條，裁定如主文。
中    華    民    國    99    年    11    月    5     日
                  民事第一庭    法  官  周玉蘭
上正本係照原本作成。
如不服本裁定應於送達後10日內向本院提出抗告狀，並繳納抗告
費新臺幣1000元。
中    華    民    國    99    年    11    月    5     日
                                書記官  董美惠

司法院資訊處製作；財團法人民間司法改革基金會備份。
